da: Visirkonfiguration: Gennemsigtigt ansigtsskjold; Visir med to lag; Fast skjold; Flip-up-skjold; Kompatibel med beskyttelsesbriller; Skygge; Tonet ansigtsskjold; Andet
hu: Napellenző konfigurálása: Átlátszó arcvédő; Duplafalú arcvédő; Fix arcvédő; Felhajtható arcvédő; Szemüveggel kompatibilis; Sild; Színezett arcvédő; Egyéb
es: Configuración del visor: Protector facial transparente; Protector de doble panel; Protector fijo; Protector abatible; Compatible con gafas protectoras; Pico; Protector facial tintado; Otro
bg-BG: Конфигурация на визьора: Прозрачен лицев щит; Двуслоен щит; Фиксиран щит; Вдигащ се щит; Съвместимост с предпазни очила; Козирка; Тониран лицев щит; Друго
sv: Utformning av skärm: Genomskinligt visir; Dubbelglasvisir; Fast visir; Uppfällbart visir; Goggle-kompatibel; Skärm; Tonat visir; Övrigt
ru: Конфигурация козырька: Прозрачный лицевой щиток; Двойной щиток; Неподвижный щиток; Откидной щиток; Совместимо с защитными очками; Козырек; Тонированный лицевой щиток; Другое
zh-CN: 遮阳板配置: 透明面罩; 双层防雾面罩; 固定面罩; 上翻式面罩; 兼容护目镜; 帽檐; 染色面罩; 其他
zh-TW: 遮陽板配置: 透明面罩; 雙層面罩; 固定式面罩; 上掀式面罩; 相容護目鏡; 帽舌; 有色面罩; 其他
nl: Vizierconfiguratie: Helder vizier; Dubbel vizier; Vast vizier; Opklapbaar vizier; Compatibel met bril; Piek; Getint vizier; Overige
lt-LT: Skydelio konfigūracija: Skaidrus veido skydelis; Dvigubo stiklo skydelis; Fiksuotas skydelis; Atlenkiamas skydelis; Suderinamas su akiniais; Snapelis; Tamsintas veido skydelis; Kita
hr-HR: Konfiguracija vizira: Prozirni štitnik za lice; Dvostruki štitnik; Fiksni štitnik; Podizni štitnik; Kompatibilno s naočalama; Šilt; Zatamnjeni štitnik za lice; Ostalo
fi: Visiirikonfiguraatio: Läpinäkyvä kasvosuoja; Kaksinkertainen visiiri; Kiinteä visiiri; Ylöskäännettävä visiiri; Yhteensopiva suojalasien kanssa; Lippa; Sävytetty kasvosuoja; Muu
nb: Visirkonfigurasjon: Gjennomsiktig ansiktsskjold; Dobbeltglass-skjold; Fast skjold; Oppfellbart skjold; Kompatibelt med briller; Brem; Tonet ansiktsskjold; Annet
el: Διαμόρφωση προσωπίδας: Διάφανη ασπίδα προσώπου; Ασπίδα διπλού τζαμιού; Σταθερή ασπίδα; Αναδιπλούμενη ασπίδα; Συμβατό με γυαλιά; Γείσο; Φιμέ ασπίδα προσώπου; Άλλο
de: Schirmart: Transparentes Gesichtsschutzschild; Doppelscheibenvisier; Festes Visier; Klappvisier; Kompatibel mit Schutzbrille; Schirm; Getöntes Gesichtsschutzschild; Sonstiges
th: รูปแบบของกระบังหน้า: ชิลด์หน้าใส; ชิลด์สองชั้น; ชิลด์แบบตายตัว; ชิลด์แบบเปิดขึ้นได้; รองรับแว่นตากันลม; ปีกหมวกบังแดด; ชิลด์หน้าสีเข้ม; อื่นๆ
en: Visor configuration: Clear face shield; Dual-pane shield; Fixed shield; Flip-up shield; Goggle compatible; Peak; Tinted face shield; Other
tr: Vizör konfigürasyonu: Şeffaf yüz siperi; Çift camlı siper; Sabit siper; Açılır kapanır siper; Gözlükle uyumlu; Tepe; Renkli yüz siperi; Diğer
pt-BR: Configuração do visor: Protetor facial transparente; Protetor de painel duplo; Protetor fixo; Protetor articulado; Compatível com óculos de proteção; Pala; Protetor facial escurecido; Outro
sk-SK: Konfigurácia priezoru: Priehľadný štít na tvár; Dvojitý štít; Pevný štít; Výklopný štít; Kompatibilné s okuliarmi; Šilt; Tónovaný štít na tvár; Iné
ja: バイザー構造: クリアフェイスシールド; デュアルペインシールド; 固定式シールド; フリップアップシールド; ゴーグル対応; ピーク; スモークフェイスシールド; その他
pl: Konfiguracja osłony: Przezroczysta osłona twarzy; Osłona dwuszybowa; Stała osłona; Podnoszona osłona; Kompatybilne z goglami; Daszek; Przyciemniana osłona twarzy; Inne
pt-PT: Configuração da viseira: Proteção facial transparente; Proteção de painel duplo; Proteção fixa; Proteção articulada; Compatível com óculos; Pala; Proteção facial escurecida; Outro
fr: Configuration de la visière: Écran facial transparent; Écran double; Écran fixe; Écran relevable; Compatible avec des lunettes de protection; Casquette; Écran facial teinté; Autre
ko: 바이저 구성: 투명 페이스 실드; 듀얼 페인 실드; 고정식 실드; 플립업 실드; 고글 호환; 피크; 틴티드 페이스 실드; 기타
vi: Cấu hình tấm chắn nắng: Kính che mặt trong suốt; Kính che mặt hai lớp; Kính che mặt cố định; Kính lật; Tương thích với kính bảo hộ; Mỏ chim; Kính che mặt tối màu; Khác
cs: Konfigurace průzoru: Čirý obličejový štít; Dvojitý štít; Pevný štít; Výklopný štít; Kompatibilní s brýlemi; Kšilt; Tónovaný obličejový štít; Jiné
ro-RO: Configurație a vizierei: Vizieră transparentă; Vizieră cu strat dublu; Vizieră fixă; Vizieră rabatabilă; Compatibilă cu ochelari; Cozoroc; Vizieră fumurie; Altele
it: Configurazione della visiera: Visiera trasparente; Visiera a doppia lente; Visiera fissa; Visiera ribaltabile; Compatibile con occhiali; Aletta parasole; Visiera oscurata; Altro
sl-SI: Konfiguracija vizirja: Prosojen vizir; Dvoslojni vizir; Fiksen vizir; Preklopni vizir; Združljivo z zaščitnimi očali; Ščitnik; Zatemnjen vizir; Drugo